臺灣高雄地方法院刑事判決
111年度交簡上字第6號
上  訴  人  
即  被  告  蔡志明


選任辯護人  許仲盛律師（法律扶助）            
            潘欣愉律師（法律扶助）
上列上訴人即被告因公共危險案件，不服本院高雄簡易庭中華民
國110年11月29日110年度交簡字第2639號第一審刑事簡易判決（
聲請簡易判決處刑書案號：110年度速偵字第2817號），提起上
訴，本院管轄之第二審合議庭判決如下：
    主  文
上訴駁回。
蔡志明緩刑貳年，緩刑期間付保護管束，並應於本判決確定後壹
年內參加法治教育壹場次。
    事  實
一、蔡志明於民國110年10月17日2時許起至同日2時20分許止，
    在高雄市○○區○○○路000號9樓之29飲用啤酒後，明知吐氣所
    含酒精濃度達每公升0.25毫克以上者，不得駕駛動力交通工
    具，仍基於不能安全駕駛之犯意，於同日2時20分許，騎乘
    屬於動力交通工具之電動自行車行駛於道路。嗣蔡志明於同
    日2時44分許，行經高雄市○○區○○○路000號前，因違規未開
    啟車頭燈且行車搖晃而為警攔檢，並於同日2時58分許施以
    檢測，得知蔡志明吐氣所含酒精濃度達每公升0.34毫克後，
    始悉上情。
二、案經高雄市政府警察局三民第二分局報告臺灣高雄地方檢察
    署檢察官偵查後聲請簡易判決處刑。
　　理  由
壹、證據能力部分：
　　本判決下列引用之言詞及書面陳述等各項證據資料，關於被
    告以外之人於審判外陳述之傳聞供述證據，經檢察官、被告
    蔡志明及其辯護人於審判程序中均同意作為證據使用，或知
    有傳聞證據之情形而未於言詞辯論終結前聲明異議（見本院
    111年度交簡上字第6號卷〈下稱本院卷〉第55頁、第128頁）
    ，本院審酌該等證據作成時之情況，並無取證之瑕疵或其他
    違法不當之情事，且與待證事實具有關聯性，應均具有證據
    能力。其餘認定本案犯罪事實之非供述證據，經查並無違反
    法定程序取得之情形，依刑事訴訟法第158條之4規定反面解
    釋，亦應具證據能力。　　
貳、實體部分：
一、認定犯罪事實之證據及理由：
　　上揭犯罪事實，業據被告坦承不諱，並有高雄市政府警察局
    三民第二分局酒精濃度呼氣測試報告、財團法人工業技術研
    究院呼氣酒精測試器檢定合格證書影本、高雄市政府警察局
    舉發違反道路交通管理事件通知單影本、身心障礙證明、高雄
    市○○區○○000○0○00○○市○區○○○00000000000號函暨身心障礙
    鑑定表、高雄市高雄特殊教育學校111年3月25日高特輔字第
    11170107500號函暨轉銜表各1份、電動自行車照片4張附卷
    可稽（見臺灣高雄地方檢察署110年度速偵字第2817號卷〈下
    稱偵卷〉第13至23頁、第29至30頁、第45至46頁，本院卷第1
    9頁、第47頁、第67至83頁、第103至107頁、第127頁），足
    認被告上開任意性自白核與事實相符，堪採為認定犯罪事實
    之依據。從而，本案事證明確，被告上開犯行堪以認定，應
    依法論科。
二、論罪：
　　核被告所為，係犯刑法第185條之3第1項第1款之不能安全駕
    駛動力交通工具罪。
三、駁回上訴之理由：
（一）被告上訴意旨略以：原審量刑過重，並請考量我重度身心
      障礙及家庭經濟狀況不佳等情形，宣告我緩刑等語。
（二）按量刑輕重，係屬事實審法院得依職權自由裁量之事項，
      苟已斟酌刑法第57條各款所列情狀而未逾越法定刑度，不
      得遽指為違法（最高法院72年度台上字第6696號判決意旨
      參照）。次按在同一犯罪事實與情節，如別無其他加重或
      減輕之原因，下級審法院量定之刑，亦無過重或失輕之不
      當情形，則上級審法院對下級審法院之職權行使，原則上
      應予尊重（最高法院85年度台上字第2446號判決意旨參照
      ）。
（三）經查，原審認被告行為涉犯刑法第185條之3第1項第1款之
      不能安全駕駛動力交通工具罪，事證明確，據以論罪科刑
      ，並審酌被告飲用酒類已達不能安全駕駛之程度後，猶率
      然騎乘電動自行車行駛於道路，漠視公權力及往來人車生
      命、身體、財產安全，且為警測得每公升0.34毫克之吐氣
      酒精濃度值，所為實不足取；復考量被告坦承全部犯行，
      僅係於偵查中表示其未喝醉之犯後態度，兼衡本案為其酒
      駕初犯，又幸未肇事致生實害，及其於警詢時自述之智識
      程度、家庭經濟狀況（因涉及被告個人隱私，不予揭露，
      詳參被告警詢筆錄受詢問人欄之記載）、如臺灣高等法院
      被告前案紀錄表所示之無前科素行等一切情狀，量處有期
      徒刑2月，並諭知易科罰金之折算標準。本院審酌原審因
      被告於警詢、偵查中均未表明其領有身心障礙證明（見偵
      卷第14頁、第45頁），故未能審酌被告為重度身心障礙者
      ，然考量原審量處被告有期徒刑2月，並諭知以新臺幣1,0
      00元折算1日之易科罰金折算標準，已是刑法第185條之3
      第1項第1款之不能安全駕駛動力交通工具罪法定刑之最低
      度刑，與被告本案犯罪情節相當，並未過重，亦無逾越法
      定刑或裁量濫用之情形，是本院認被告上訴意旨指摘原審
      量刑過重，難認有據，其上訴為無理由，應予駁回。
四、緩刑之宣告：
　　查被告未曾因故意犯罪受有期徒刑以上刑之宣告，有臺灣高
    等法院被告前案紀錄表1份在卷可稽；又被告犯後始終坦承
    犯行，亦透過辯護人表達其犯後後悔之心情（見本院卷第12
    6頁、第134頁），本院審酌被告係騎乘電動自行車、酒後吐
    氣所含酒精濃度為每公升0.34毫克之犯罪情節，尚非嚴重至
    無可寬恕，又其為重度智能障礙者，雖卷內尚無證據證明其
    為本案犯行時，有刑法第19條第2項之情形，然觀諸被告身
    心障礙鑑定表、就學期間之輔導紀錄表（見本院卷第71至75
    頁、第105之1頁），可知其對生活事物對錯、嚴重程度之判
    斷能力，應與智識成熟之成年人有間，再參諸被告並無前科
    ，素行尚佳，故認其應係一時失慮而為本案酒駕之犯行，經
    此偵審程序及刑之宣告，當知所警惕，再犯之可能性較低，
    因認其所受刑之宣告以暫不執行為適當，爰依刑法第74條第
    1項第1款規定，併予宣告緩刑2年。惟為確保被告記取教訓
    ，認仍有課予一定負擔之必要，考量被告為重度身心障礙者
    ，目前無業，除每月新臺幣5千元之補助金外並無收入，家
    中經濟均靠姑姑負擔，經濟狀況甚差等情（見本院卷第132
    頁），爰併依刑法第74條第2項第8款之規定，命被告應於本
    判決確定之翌日起1年內，接受1場次法治教育課程，以兼顧
    公允並啟自新，暨依刑法第93條第1項第2款規定，諭知緩刑
    期內付保護管束，由觀護人予以適當之督促，以觀後效。倘
    被告違反本院所定負擔情節重大者，檢察官得依刑法第75條
    之1第1項第4款之規定，聲請撤銷前開緩刑之宣告，併此敘
    明。
五、據上論斷，應依刑事訴訟法第455條之1第1項、第3項、第36
    8條，刑法第74條第1項第1款、第2項第8款、第93條第1項第
    2款，判決如主文。
本案經檢察官簡婉如聲請簡易判決處刑，檢察官姜麗儒到庭執行
職務。
中　　華　　民　　國　　111 　年　　6 　　月　　29　　日
                  刑事第十二庭  審判長法　官  蔡書瑜
　　　　　　　　　                    法　官  李承曄
　　　　　　　　　　                  法　官  楊甯伃
以上正本證明與原本無異。
本判決不得上訴。
中　　華　　民　　國　　111 　年　　6 　　月　　29　　日
　　　　　　　　　　　　　　　　　　　書記官  陳蓉柔

附錄本案論罪科刑法條：
刑法第185條之3第1項第1款
駕駛動力交通工具而有下列情形之一者，處二年以下有期徒刑，
得併科二十萬元以下罰金：
一、吐氣所含酒精濃度達每公升零點二五毫克或血液中酒精濃度
達百分之零點零五以上。